【裁判字號】    98,台抗,532
【裁判日期】    980820
【裁判案由】    違反毒品危害防制條例聲請再審
【裁判全文】
最高法院刑事裁定              九十八年度台抗字第五三二號
抗  告  人  甲○○
上列抗告人因違反毒品危害防制條例案件，不服台灣高等法院台
南分院中華民國九十八年七月九日駁回聲請再審之裁定（九十八
年度聲再字第五二號），提起抗告，本院裁定如下：
    主  文
抗告駁回。
    理  由
按有罪之判決確定後，原判決所憑之證言已證明為虛偽者，或因
發見確實之新證據，足認受有罪判決之人應受無罪、免訴、免刑
或輕於原判決所認罪名之判決者，固得為受判決人之利益聲請再
審，刑事訴訟法第四百二十條第一項第二款、第六款分別著有明
文。惟上開「證明」，以經判決確定，或其刑事訴訟不能開始或
續行，非因證據不足者為限，同條第二項亦有規定。至所稱「發
見確實之新證據」，係指該項證據，於事實審法院判決前已經存
在，為法院及當事人所不知、不及調查斟酌，而於判決後始行發
見，且就證據本身，從形式上觀察，顯然可認為足以動搖原確定
之判決，而為受判決人有利之判決者而言。本件抗告人甲○○經
原審法院判處共同運輸第一級毒品共二罪刑（九十七年度上訴字
第七四九號），並經本院從程序上駁回其上訴確定（九十八年度
台上字第八三八號）。抗告人以：(一)原判決所憑之證人何東祐證
言為虛偽；(二)抗告人係於不知警方業已展開監聽下，主動供出參
與何東祐販毒集團之經過，屬自首，原確定判決未就此調查以適
用刑法第六十二條自首之規定減輕其刑，顯有不當，依刑事訴訟
法第四百二十條第一項第二款、第六款向原審聲請再審等語。原
裁定則以：(一)抗告人所指證人何東祐證言虛偽部分，除其自我說
詞外，並未依刑事訴訟法第四百二十條第二項規定提出相關證明
，據以聲請再審，於法不合。(二)抗告人主張自首乙節，業據原確
定判決於理由內敘明：抗告人於民國九十五年十一月十四日為警
查獲後，即向檢警供出與何東祐、洪慶昌、康明寅等人私運毒品
之犯罪手法及相關成員，以利警方嗣後陸續查獲其他共犯；但抗
告人上開私運毒品犯行，業經警方於先前實施通訊監察時即已發
覺懷疑，不能論以自首等情（見該判決第二十九頁(五)）。抗告人
係因於該案審理中所主張之自首情事，為原確定判決所不採，再
執原卷內之台南縣警察局九十五年十二月二十日警詢調查筆錄（
見原審卷第五十七至六十五頁），謂係發見新證據，據以聲請再
審，該警詢調查筆錄既非判決後所發見，亦不足動搖原確定判決
之上開認定，核與前述「發見確實之新證據」之要件不符。原裁
定因認抗告人之再審聲請為無理由而予駁回，經核於法並無不合
。抗告意旨指摘原裁定不當，為無理由，應予駁回。
據上論結，應依刑事訴訟法第四百十二條，裁定如主文。
中    華    民    國  九十八  年    八    月   二十   日
                      最高法院刑事第十庭
                          審判長法官  花  滿  堂
                                法官  黃  正  興
                                法官  陳  東  誥
                                法官  林  錦  芳
                                法官  洪  昌  宏
      本件正本證明與原本無異
                                      書  記  官
中    華    民    國  九十八  年    八    月  二十四  日
                                                Ａ


司法院資訊處製作；財團法人民間司法改革基金會備份。
